# 土地无偿划拨

提问人：wenxintai2 时间：2016-02-23 16:50:04
4 、会计处理是？
谢谢！

回答人：chenyiwei
1 、该土地原为划拨土地。 1994 ～ 1995 年全国性国有企业清产核资时，可能会依据当时的“财政部关于国有企业清产核资中土地估价有关财务处理问题的通知”（财工字[1995]108号）等规定对该划拨地进行评估，确认为固定资产并贷记资本公积，这就是现在的固定资产会计准则中规定的不计提折旧的“单独计价入账的土地”。 2 、后续 2010 年改制时，根据《企业财务通则》第五十七条规定：“企业进行重组时，对已占用的国有划拨土地应当按照有关规定进行评估，履行相关手续，并区别以下情况处理：（一）继续采取划拨方式的，可以不纳入企业资产管理，但企业应当明确划拨土地使用权权益，并按规定用途使用，设立备查账簿登记。国家另有规定的除外。......”因此改制后的A1公司虽然继续使用该划拨土地，但不应将其在账面上体现，不确认为A1公司的资产。 3 、A1在出资置换后继续使用划拨土地时不做账务处理。后续补交出让金转为出让地时，按所支付的出让金确认为无形资产成本，并在使用权年限内摊销。